Sebastian Ignacio Molina Bastidas

+56 9 66511688

sebastianmolina.b7@gmail.com

RESUMEN

Ingeniero civil informático, con más de dos años de experiencia, titulado con distinción en la Universidad Austral de Chile, con desempeño en el área de desarrollo de software, apasionado por el front-end, la experiencia y la interfaz del usuario, buen team-player, autodidacta, amante del diseño gráfico y siempre al tanto de las últimas tendencias tecnológicas.

EXPERIENCIA LABORAL

Trabajo independiente Diseño gráfico

2010 - 2020 | Área: Diseño gráfico | Cargo: Diseñador gráfico

Desempeño y funciones:

- Encargado de diseño publicitario de discoteca "Casona Verde" por tres años.
- Construcción de logotipo a empresa constructora "EMCOPAC"
- Gran experiencia de trabajo con diferentes empresas y clientes individuales.

Ayudantía Universidad Austral de Chile

2020 | Área: Taller de programación | Cargo: Ayudante

Desempeño y funciones:

- Encargado de crear material de refuerzo a estudiantes de la carrera ingeniería civil industrial.
- Encargado de revisar evaluaciones sumativas y formativas realizadas por los estudiantes del curso de taller de programación.
- Encargado de resolver dudas vía correo electrónico a estudiantes del curso de taller de programación.

Práctica en VASS Consultoría de Sistemas Chile Ltda.

16/12/2020 - 16/02/2021 | Área: Desarrollo de Software | Cargo: Practicante

Desempeño y funciones:

 En este lapso obtuve el cargo de desarrollador practicante y en este, junto a un grupo de trabajo se desarrollaban widgets de Modyo para el proyecto de webcorredores.

Proyecto Web-Empresas - VASS Consultoría de Sistemas Chile Ltda.

20/04/2022- 20/07/2022 | Área: Desarrollo de Software | Cargo: Desarrollador Front-End | Cliente: Consorcio

Desempeño y funciones:

 En este lapso obtuve el cargo de desarrollador front-end, además del desarrollo de widgets, se tuvo que realizar documentaciones para la plataforma Modyo, ya que era un proyecto creado desde cero enfocado en la creación de una plataforma para seguros de empresas.

Soporte Parque Arauco - VASS Consultoría de Sistemas Chile Ltda.

26/07/2022- 20/08/2022 | Área: Soporte | Cargo: Analista de sistemas, Soporte | Cliente: Parque Arauco Chile, Perú y Colombia

Desempeño y funciones:

• En este lapso de tiempo obtuve el cargo de soporte, donde se revisaba los tickets que entraban desde el proyecto de Parque Arauco relacionado a cambios o errores que se presentaban.

Proyecto Web-Corredores - VASS Consultoría de Sistemas Chile Ltda.

22/08/2022 - 30/08/2023 | Área: Desarrollado de Software | Cargo: Desarrollador Front-End | Cliente: Consorcio

Desempeño y funciones:

• En este lapso obtuve el cargo de desarrollador front-end y en este se desarrollaban widgets de Modyo para el sitio de web-corredores.

Proyecto Turismo - VASS Consultoría de Sistemas Chile Ltda.

11/09/2023 - 15/02/2024 | Área: Desarrollado de Software | Cargo: Desarrollador Front-End | Cliente: Caja Los Andes

Desempeño y funciones:

• En este lapso obtuve el cargo de desarrollador front-end para el proyecto de turismo, donde se creaban widgets de Modyo junto con un grupo de trabajo para la creación de una plataforma dinámica informativa.

Soporte Caja Los Andes - VASS Consultoría de Sistemas Chile Ltda.

20/03/2024- 07/09/2024 | Área: Soporte | Cargo: Analista de sistemas, Soporte | Cliente: Caja Los Andes

Desempeño y funciones:

• En este lapso obtuve el cargo de soporte, donde se revisaban los tickets que entraban desde los diferentes proyectos de Caja los Andes.

ESTUDIOS

Titulaciones

Titulación: Ingeniero Civil Informática
Tipo de titulación: Ciclo formación superior

Fecha de inicio: 08/03/2015 Fecha fin: 07/01/2022

Centro: Universidad Austral de Chile

Titulación: Secundaria

Tipo de titulación: Ciclo formación medio

Fecha de inicio: 05/03/2010 Fecha fin: 15/12/2014

Centro: Liceo Armando Robles Rivera

Titulación: Primaria

Tipo de titulación: Ciclo formación básico

Fecha de inicio: 03/03/2001 Fecha fin: 10/12/2009 Centro: Escuela España

Certificaciones

• Comunicación avanzada: Escucha Activa, Empatía y Asertividad

• ReactJS y Redux: Experto en Front-End en español

• Diseño Ux: Experiencia de Usuario UX/UI + Figma 2023

• Máster en CSS: Responsive, SASS, Flexbox, Grid y Bootstrap

Otros Conocimientos

- Curso Typescript, Angular y Storage-firebase
- Curso Agile Project Management: Agile, Scrum y XP
- Curso ReactJS y Redux
- Curso JavaScript, Bootstrap y PHP
- Curso Introducción completa a Html y Html 5

Herramientas Informáticas y diseño

- Extreme Programing
- Pair Programing
- Bootstrap
- Atomic Design
- Responsive Desing
- JQuery
- Jira
- Git y Estrategias de versionamiento
- CI/CD (Gitlab)
- JavaScript
- TypeScript
- React js
- Vue js
- SASS
- HTML
- CSS
- APIs REST
- AXIOS
- DXP Modyo
- Adobe Photoshop

OTROS

- Inglés: Nivel básico. Especialidad en inglés técnico relativo a la informática.
- Pasatiempo: Gimnasio, Pin-Pong

REDES PROFESIONALES

- LinkeInd: https://www.linkedin.com/sebastianmolina
- Github: https://github.com/sebastianimb
- Flickr: https://www.flickr.com/cheesterworks